【裁判字號】    99,簡上,182
【裁判日期】    990820
【裁判案由】    竊盜
【裁判全文】
臺灣臺北地方法院刑事判決             99年度簡上字第182號
上  訴  人
即  被  告  甲○○
上列上訴人即被告因竊盜案件，不服本院刑事庭於中華民國99年
4 月30日所為99年度簡字第1537號第一審刑事簡易判決（聲請簡
易判決處刑案號：99年度偵字第6581號），提起上訴，本院管轄
之第二審合議庭判決如下：
    主      文
上訴駁回。
甲○○緩刑貳年。
    事實及理由
一、本件經審理結果，認為原審以上訴人即被告甲○○犯刑法第
    320條第1項之竊盜罪，判處有期徒刑2 月，並諭知易科罰金
    之折算標準為以新臺幣（下同）1千元折算1日，於認事用法
    及量刑均無不當，應予維持，並引用原審判決書（如附件）
    記載之事實、證據及理由。
二、被告上訴意旨略以：被告並無前科，素行良好，且與告訴人
    臺灣屈臣氏個人用品商店股份有限公司達成和解，請求從輕
    量刑。
三、按量刑之輕重，係事實審法院得依職權自由裁量之事項，茍
    已斟酌刑法第57條各款所列情狀而未逾越法定刑度，則不得
    遽指為違法；又刑罰之量定屬法院自由裁量之職權行使，但
    仍應審酌刑法第57條所列各款事由及一切情狀，為酌量輕重
    之標準，並非漫無限制，在同一犯罪事實與情節，如別無其
    他加重或減輕之原因，下級法院量定之刑，亦無過重或失輕
    之不當情形，則上級法院對於下級法院之職權行使，原則上
    應予尊重（最高法院72年台上字第6696號判例意旨參照）。
    經查，被告未曾受有期徒刑以上刑之宣告，有臺灣高等法院
    被告前案紀錄表1 紙在卷可按，是被告並無前科，且素行良
    好，固堪屬實。然原審斟酌被告坦承犯行，非無悔易，犯後
    態度尚佳，所竊取之財物價值約7,839 元，業經具狀領回，
    兼衡其智識程度、犯罪動機、目的、手段及犯罪造成之危害
    等一切情狀，量處有期徒刑2 月，並諭知易科罰金之折算標
    準為以1千元折算1日，並未逾越法律規定之範圍，量刑亦稱
    妥適。綜上所述，原審量處被告如上之刑，並諭知易科罰金
    之折算標準，其認事用法尚無違誤，量刑亦屬妥適。是被告
    上訴意旨指摘原審判決量刑不當，為無理由，應予駁回。
四、末查，被告未曾受有期徒刑以上刑之宣告，業如前述，其偶
    因一時失慮，致罹刑章，於本院審理時坦承犯行，並深表悔
    悟，態度良好，且與告訴人達成和解，有和解書1 紙在卷可
    按，堪認被告經此偵審程序，當知所警惕，信無再犯之虞，
    本院認前開宣告之刑以暫不執行為適當，併予宣告緩刑2 年
    ，以啟自新。
據上論斷，應依刑事訴訟法第455條之1第1項、第3項、第368 條
、第373條，刑法第74條第1項第1款，判決如主文。
本案經檢察官呂俊儒到庭執行職務
中    華    民    國    99    年    8     月    20    日
                  刑事第十八庭  審判長法  官  游士珺
                                      法  官  林芳華
                                      法  官  彭慶文
上正本證明與原本無異。
不得上訴。
                                      書記官  陳怡君
中    華    民    國    99    年    8     月    20    日
參考法條:
中華民國刑法第320條
（普通竊盜罪、竊佔罪）
意圖為自己或第三人不法之所有，而竊取他人之動產者，為竊盜
罪，處5  年以下有期徒刑、拘役或 5 百元以下罰金。
意圖為自己或第三人不法之利益，而竊佔他人之不動產者，依前
項之規定處斷。
前二項之未遂犯罰之。
附件：99年度簡字第1537號刑事簡易判決

司法院資訊處製作；財團法人民間司法改革基金會備份。
